臺灣士林地方法院刑事判決　　　　　　　　　　　　　九十三年度訴字第三五九號
　　公　訴　人　臺灣士林地方法院檢察署檢察官
　　被　　　告　酉○○
右列被告因偽造文書案件，經檢察官聲請以簡易判決處刑（九十三年度偵字第四二號
），本院士林簡易庭（九十三年度士簡字第四三七號）認應適用通常訴訟程序而移送
，被告於準備程序為有罪之陳述，經本院裁定改依簡式審判程序審理，茲判決如左：
    主  文
酉○○行使偽造私文書，足以生損害於他人，處有期徒刑參月，如易科罰金，以佰
元折算壹日，緩刑貳年。
乙○○○○股份有限公司調閱編號00000000號信用卡簽帳單上偽造之「林志
豪」署押壹枚，沒收之。
    事  實
一、酉○○基於意圖為自己不法所有之概括犯意，利用任職於台北市士林區○○○路
 　 ○段五七０號「乙○○○○」擔任加油工之便，自民國（下同）九十二年五月十
    五日至同年六月二十四日止，於收取如附表所示卯○○等顧客多以免簽名之信用
    卡刷卡支付加油金額時，趁客戶未及注意之際，擅自額外盜（加）刷一筆如附表
    所示消費金額之「免簽名」信用卡簽單，致使「乙○○○○」陷於錯誤，誤以為
    有如附表所示之各該筆金額收入，酉○○即以此作為收入之憑證，再從當日客戶
    所支付之現金中取得與該盜刷信用卡金額同額之現金，而連續以此方式向乙○○
　　○○詐得如附表所示之金額共計新台幣（下同）一萬八千六百二十元。而其中酉
  　○○於擅自盜（加）刷客戶「未○○」須「簽名」之信用卡時，竟於該信用卡簽
    帳單上顧客簽名欄偽造「林志豪」之署押一枚，而偽造該信用卡簽帳單之私文書
    ，並將該偽造之簽帳單交回「乙○○○○」而持以行使，表示「林志豪」已確認
    交易金額與標的而同意付款予發卡銀行，且作為「乙○○○○」向發卡銀行請款
    之憑據，足以生損害於「林志豪」、乙○○○○及發卡銀行對於信用卡管理、使
    用之正確性，嗣經乙○○○○人員發覺報警處理，始悉上情。
二、案經巳○○及乙○○○○訴由台北市政府警察局士林分局報請台灣士林地方法院
    檢察署檢察官聲請以簡易判決處刑。
　　理　由
一、右揭事實，業據被告酉○○迭於警訊、偵查及本院審理時供認不諱，核與被害人
    未○○、丑○○、甲○○、卯○○、辛○○、壬○○、癸○○、子○○、丁○○
    、申○○、寅○○、戊○○、午○○、丙○○、己○○、辰○○及庚○○於警詢
    指訴之情節大致相符，此外復有被告履歷表、悔過書及信用卡簽帳單多件等在卷
    可稽，被告之自白核與事實相符，事證已臻明確，犯行堪予認定。
二、按「簽帳單」係持卡人所簽署，用以證明所消費之金額，並同意依照信用卡使用
    規定，一經使用或訂購物品，均應按所示之全部金額，付款予發卡銀行之文書，
    屬於持卡人所製作之私文書，最高法院九十一年度台上字第四五三一號判決可資
    參照。故核被告所為，係犯刑法第二百十六條、第二百十條行使偽造私文書罪及
    第三百三十九條第一項之詐欺取財罪。其偽造署押為偽造屬私文書之階段行為，
　　偽造私文書之低度行為復為行使之高度行為所吸收，均不另論罪。被告先後多次
  　詐欺取財犯行，時間緊接，犯罪構成要件相同，顯係基於概括犯意反覆而為，應
    依連續犯之規定論以一罪並依法加重其刑。而所犯詐欺取財與行使偽造私文書二
    罪間，有方法結果之牽連關係，應依牽連犯之規定從一重之行使偽造私文書罪處
    斷（公訴意旨認較重者為詐欺取財罪，容有誤會，應予更正）。又被告係偽造「
    林志豪」而非「未○○」之署押，業據其陳明在卷，併有該二簽名型式不同之信
    用卡簽帳單在偵查卷頁四十可按，且並無證據證明被告曾簽署於複印之簽帳單（
    被告係以加刷一張之方式詐取財物，究有無簽名於顧客留存聯並無法認定），公
    訴意旨就此認定均有未合，惟係同一基本社會事實，更正之即可。
三、爰審酌被告並無前科，素行尚佳、生活狀況、教育智識程度、犯罪所生之損害及
    其犯後坦承犯行，尚知所悔悟等一切情狀，量處如主文所示之刑，並諭知易科罰
    金之折算標準。又被告前未曾受有期徒刑以上刑之宣告，有臺灣高等法院被告全
    國前案紀錄表一紙在卷可按，其因一時失慮，致罹刑章，經此偵審程序，復經科
    刑判決，且已全部賠償上開詐得之金額予被害人乙○○○○，有本院審判筆錄一
    紙可稽，應知所警惕，當無再犯之虞，本院因認其所宣告之刑以暫不執行為適當
    ，併宣告緩刑二年，以啟來茲。
四、乙○○○○股份有限公司調閱編號00000000號信用卡簽帳單上「林志豪
    」之署押一枚，為偽造之署押，業據被告陳明在卷，不問屬於被告與否，沒收之
    。
據上論斷，應依刑事訴訟法第四百五十二條、第二百七十三條之一第一項、第二百九
十九條第一項前段，刑法第二百十六條、第二百十條、第三百三十九條第一項、第五
十五條、第四十一條第一項、第七十四條第一款、第二百十九條，罰金罰鍰提高標準
條例第一條前段、第二條，判決如主文。
本案經檢察官鄭世揚到庭執行職務。
中      華      民      國    九十三    年      八      月    三十一    日
                                  臺灣士林地方法院刑事第六庭
                                      法　官  朱  光  仁
右正本證明與原本無異。
如不服本判決，應於送達後十日內，向本院提出上訴狀。
                                      書記官  劉  政  惠
中      華      民      國    九十三    年      八      月    三十一    日
附錄本案論罪科刑法條之依據：
刑法第二百一十六條
  行使第二百十條至第二百十五條之文書者，依偽造、變造文書或登載不實事項或使
  登載不實事項之規定處斷。
刑法第二百一十條
  偽造、變造私文書，足以生損害於公眾或他人者，處五年以下有期徒刑。
刑法第三百三十九條第一項
  意圖為自己或第三人不法之所有，以詐術使人將本人或第三人之物交付者，處五年
  以下有期徒刑、拘役或科或併科一千元以下罰金。
